臺灣高等法院高雄分院刑事判決　　　　　　　　　　　九十一年度上易字第六一號
　　上　訴　人　台灣高雄地方法院檢察署檢察官
　　被　　　告　甲○○
　　被　　　告　乙○○
右上訴人因被告竊盜案件，不服臺灣高雄地方法院九十年度易字第三五二四號中華民
國九十年十一月十三日第一審判決（起訴案號：臺灣高雄地方法院檢察署九十年度偵
字第一０一００號），提起上訴，本院判決如左：
      主  文
上訴駁回。
      理  由
一、公訴意旨略以：被告甲○○曾有妨害自由前科，與被告乙○○兩人基於意圖為自
    己不法所有之竊盜犯意，於民國九十年五月六日下午二時四十分許，共同從鐵絲
    網縫隙鑽入高雄縣大寮鄉○○○路一八○巷八五號鄭兆權所經營海通貨櫃工業股
    份有限公司（下稱海通公司）建築物內，在尋找建築物內值錢財物後，欲撿拾地
    上折彎之鋁門窗鋁條時，因不慎啟動建築物所裝設中興保全系統，為保全人員牟
    思源趕至現場當場逮捕而未遂，因認被告甲○○、乙○○二人共同涉犯刑法第三
    百二十條第三項、第一項之竊盜未遂罪嫌。
二、按犯罪事實應依證據認定之，無證據不得推定其犯罪事實。又不能證明被告犯罪
    者，應諭知無罪之判決，刑事訴訟法第一百五十四條、第三百零一條第一項前段
    分別定有明文。次按犯罪事實之認定，應憑證據，如未能發現相當證據，或證據
    不足以證明，自不能以推測或擬制之方法，以為裁判之基礎；再認定不利於被告
    之事實，須依積極證據，苟積極證據不足為不利於被告事實之認定時，即應為有
    利於被告之認定，最高法院四十年台上字第八六號判例及三十年上字第八一六號
    判例分別參照。
三、公訴人認被告二人涉犯竊盜罪行，無非係以海通公司代理人丙○○之指述、證人
    即保全人員牟思源於警訊之證述及現場留有數條遭折彎之門窗鋁條為其主要論據
    。訊據被告乙○○否認竊盜犯行，辯稱，我與甲○○有進入廢棄廠區，但並無要
    偷東西，鋁條本來就在地上，我們並沒有動手去拿，保全員到場，我們也沒有跑
    離等語，乙○○於警訊及偵查中亦始終堅稱：伊等進去時鋁條就在那裡，伊等並
    沒有翻東西，也沒有要偷東西等語。另被告甲○○於原審亦堅決否認竊盜犯行，
    辯稱：伊與乙○○在隔壁的釣蝦場喝酒，出來時因一時內急想找廁所，且海通公
    司好像有十幾年沒有營業了，窗戶、玻璃都是破的，所以一時好奇就走進去看看
    ，伊等並沒有要偷東西等語。經查：案發地點海通公司之建築物，約於本件案發
    前八年即因歇業而停用，該建築物之玻璃、鋁門窗等物在本案發生前已遭破壞、
    毀損，鋁條等物也都散落一地，廠房裡面幾乎沒有東西等情，業據告訴人代理人
    丙○○於原審時陳述詳盡，而證人即保全人員牟思源亦於原審到庭證稱：伊到達
    現場時，伊與被告二人互相注視，被告二人手上也沒有拿東西，而當時被告二人
    距離卷附照片中之鋁條大約十至十五公尺遠等語（詳原審九十年十月十六日審判
    筆錄）。則衡情，好奇之心人皆有之，被告二人於酒後見該狀似廢棄之建物而起
    好奇之心，又因內急欲如廁，乃起意進入海通公司，並不悖常情；且被告二人苟
    真有盜行，其等見保全人員到來，理應立即逃逸，絕不會待在現場與保全人員互
    相注視、接受盤問，並候警方到場處理。再者，本件案發前該建物之玻璃、鋁門
    窗已遭破壞，鋁條等物也散落一地，且卷附照片上所示折彎之鋁條，據證人牟思
    源所述，距離被告二人約十至十五公尺，實難認定該等鋁條係被告二人所收集而
    欲竊取之物。綜上所述，尚難僅因被告二人未經允許進入海通公司上開建物遽認
    其等有竊盜之行為。此外，復查無其他積極證據證明被告二人有何竊盜犯行，揆
    諸首揭法條規定及判例說明，被告甲○○、乙○○二人竊盜犯罪不能證明，原審
    因而為被告二人竊盜無罪之諭知，核無不合，公訴人上訴意旨仍以被告若無行竊
    之意圖，何須進入廢棄廠區？且被告雖未竊得廢鐵，但已在搜尋財物之際，遭保
    全員查獲，認應構成竊盜云云，核屬推測之詞，為無理由，應予駁回。
四、被告甲○○經合法傳喚未到庭，爰不待其陳述，逕行判決。
五、本件被告二人非法侵入建築物部份，經原審為公訴不受理之判決確定，附此說明
    。
據上論結，應依刑事訴訟法第三百六十八條、第三百七十一條，判決如主文。
本案經檢察官郭振昌到庭執行職務。
中      華      民      國    九十一    年      二      月      八      日
                              臺灣高等法院高雄分院刑事第七庭
                                  審判長法官  李春昌
                                        法官  黃憲文
                                        法官  莊飛宗
右正本證明與原本無異。
不得上訴。
                                      書記官  張明賢
中      華      民      國    九十一    年      二      月      十五    日
                                                                  Ａ
